臺灣士林地方法院民事裁定　　　　　　　100年度抗字第127號
抗　告　人　陳柏嘉
相　對　人　陳俊良
上列當事人間本票裁定事件，抗告人對於民國100 年9 月14日本
院司法事務官100 年度司票字第5601號裁定提起抗告，本院裁定
如下：
    主  文
抗告駁回。
抗告程序費用新臺幣壹仟元由抗告人負擔。
    理  由
一、按本票未載到期日者，視為見票即付，票據法第120 條第2
    項定有明文。次發票人或背書人，得為免除作成拒絕證書之
    記載。發票人為前項記載時，執票人得不請求作成拒絕證書
    ，而行使追索權。而此項規定於本票準用之，票據法第94條
    第1 項、第2 項前段、第124 條亦有明定。再執票人向本票
    發票人行使追索權時，得聲請法院裁定後強制執行，此觀票
    據法第123 條規定甚明。又本票執票人依上開法條之規定，
    聲請法院裁定許可對發票人強制執行，係屬非訟事件，法院
    僅就形式上審查得否准許強制執行，此項裁定並無確定實體
    上法律關係存否之效力，如發票人就票據債務之存否有爭執
    時，應由發票人提起確認之訴，以資解決，最高法院56年台
    抗字第714 號、57年台抗字第76號判例意旨可資參照。則本
    票執票人依票據法第123 條規定向本票發票人行使追索權，
    聲請法院裁定准予強制執行，係屬非訟事件，對於此項聲請
    所為裁定，僅依非訟事件程序，就本票形式上之要件是否具
    備予以審查為已足。
二、本件相對人主張：伊執有抗告人為發票人，如原裁定所示之
    本票2 紙（下稱系爭本票），並免除作成拒絕證書，詎屆期
    提示未獲付款，為此依票據法第123 條之規定，聲請裁定許
    可強制執行等情，業據其提出本票2 紙為證，原裁定予以准
    許，經核並無不合。
三、抗告意旨略以：相對人係向第三人買受系統整合平台商品，
    並委託抗告人代為託售，因恐抗告人銷售成功後不履約交付
    價金，方由抗告人簽署系爭本票，故兩造間實無法律行為，
    爰依法提起抗告，求為廢棄原裁定，又伊已向本院提起確認
    本票債權不存在之訴等語，惟抗告人所稱縱然屬實，亦係實
    體上之爭執，揆諸首開說明，自應由抗告人另行提起訴訟，
    以資解決，非屬本件非訟程序所得審究，則本院仍應為許可
    強制執行之裁定。再依非訟事件法第195 條第3 項之規定，
    抗告人縱已提起確認本票債權不存在之訴，亦僅於相對人持
    本票裁定強制執行時，得聲請法院許其供擔保而停止執行，
    非得據以提起本件抗告。是本件抗告為無理由，應予駁回。
    又系爭本票僅以抗告人為發票人，原裁定之主文記載「相對
    人共同簽發如附表所示之本票」，其中「共同」二字應屬誤
    載，惟於原裁定之效力並無影響，附此敘明。
四、據上論結，本件抗告為無理由，爰裁定如主文。
中    華    民    國  100     年    10    月    27    日
                  民事第一庭  審判長法  官  陳麗芬
                                    法  官  黃珮禎
                                    法  官  李佳芳
以上正本證明與原本無異。
如不服本裁定，僅得於收受本裁定正本送達後10日內，以適用法
規顯有錯誤為理由，向本院提出再抗告狀（須附繕本一份及繳納
再抗告裁判費新台幣1,000 元），經本院許可後始可再抗告。
再抗告時應提出委任律師或具有律師資格之人之委任狀；委任具
有律師資格者，另應附具律師資格證書及釋明委任人與受任人間
有民事訴訟法第466 條之1 第1 項但書或第2 項所定關係之釋明
文書影本。
中    華    民    國  100     年    10    月    27    日
                                      書記官  詹淳涵